# 递延所得税负债

提问人：zhangCestbon 时间：2023-06-07 20:50:32
请教陈版主：
1 、A公司以其持有的无形资产（账面价值 0 ）评估增值 1000 万元后，以评估值 1000 万元的无形资产出资与其他股东共同设立B公司，A公司持有B公司20%的股权，无法构成控制，采用权益法核算。
针对无形资产（账面价值 0 ）评估增值 1000 万元，在A公司层面是否需要确认递延所得税负债？
2 、甲公司持有乙公司3%的股权，在其他权益工具投资核算，甲公司计划长期持有该投资，无明确的处置计划，甲公司是否需要确认递延所得税负债，我的判断是不需要确定递延所得税负债，理由是
第十二条 企业对与子公司、联营企业及合营企业投资相关的应纳税暂时性差异，应当确认相应的递延所得税负债。但是，同时满足
下列条件的除外：
（一）投资企业能够控制暂时性差异转回的时间；
（二）该暂时性差异在可预见的未来很可能不会转回。
甲公司计划长期持有该投资，无明确的处置计划，虽然不能控制被投资企业分配股利，但是股利毕竟是免税的，所以应该是同时满足这两个条件的，所以不应该确认。

回答人：chenyiwei
1 、此类情况下是否确认递延所得税负债是有讨论空间的。个人理解第十二条规定所指的情况是在联营企业、合营企业的权益法核算中所确认的损益调整、其他综合收益和其他权益变动中所占的份额，在可预见的未来很可能不能转回且本企业可控制转回时间的前提下，不确认递延所得税负债，而此处讨论的应纳税暂时性差异是来源于用作出资的非货币性资产（无形资产）的公允价值和计税基础之间的差异，即归属于投资成本的账面价值和计税基础之间的差异，故不应属于此类豁免规定的适用范围。但也有观点认为这两类暂时性差异的转回可能性和转回时间是一致的（均在未来处置股权时转回），且针对同一项股权投资资产，因此也应当适用该项豁免规定。个人倾向于前一意见。
2 、其他权益工具投资不属于所得税准则第十二条所指的“ 企业对与子公司、联营企业及合营企业投资相关的应纳税暂时性差异”，故虽然在可预见的未来无处置计划，但仍应确认递延所得税负债。

提问人：zhangCestbon 时间：2023-06-21 12:24:30
追问下陈版主，
针对上述第 1 条，“出资的非货币性资产（无形资产）的公允价值和计税基础之间的差异，即归属于投资成本的账面价值和计税基础之间的差异，故不应属于此类豁免规定的适用范围” 也就是应确认递延所得税负债，请问，递延所得税负债的转回，是在处置该项股权投资时吗？假设转回可能性很小或无转回时间，是否可以豁免
针对第 2 条，其他权益工具投资和联营企业及合营企业投资在此问题的处理上，为何存在此差异，个人认为三者均不构成控制，股权投资比例相对较低，且在一定程度上不存在重大的差别，在转回可能性很小或无转回时间时，为什么不能适用豁免，即不确认递延所得税负债。

回答人：chenyiwei
转回时点是处置股权投资时。即使转回可能性小，但基于谨慎确认递延所得税负债的原则性要求，仍需确认。